臺灣高等法院臺中分院刑事判決　　　　　　　民國九十一年度上易字第二○六五號
　　上　訴　人　臺灣彰化地方法院檢察署檢察官
　　被　　　告　乙○○
右上訴人因被告賭博案件，不服臺灣彰化地方法院中華民國九十一年九月二十四日第
一審判決（民國九十一年度易字第八四六號，起訴案號：臺灣彰化地方法院檢察署民
國九十一年度偵字第二四○三號），提起上訴，本院判決如左：
　　主      文
原判決撤銷。
乙○○以賭博為常業，處有期徒刑月，併科罰金貳萬元，有期徒刑如易科罰金及罰
金如易服勞役，均以佰元折算壹日。
扣案之簽單貳張及統計表壹張均沒收。
　　事      實
一、乙○○於民國九十一年四月十一日，自任組頭，提供彰化縣員林鎮○○路六六號
    其從事糖業批發之公眾得出入之場所，設置六合彩賭局簽注站，供不特定之多數
    人猜號核對由香港政府發行在上開期間每星期二、四開獎之六合彩號碼，以附表
    所示之方式賭博財物。乙○○並以此為業。迄於同日下午五時三十分許，經警持
    搜索票在上開處所查獲，扣得其所有，供經營六合彩賭局所用之六合彩簽單二張
    及統計表一張（附於警卷）。
二、案經彰化縣警察局員林分局報請台灣彰化地方法院檢察署檢察官偵查起訴。
　　理      由
一、訊據被告乙○○對於右揭事實坦承不諱，並有扣案之六合彩簽單二張及統計表一
    張在卷可稽，此外復有照片四張附卷可資佐證，是以本件事證已臻明確，被告犯
    行堪予認定。
二、被告既沒簽注站，自係欲長期供賭客簽注，應係以此為業，核被告所為係犯刑法
    第二百六十七條之常業賭博罪，雖公訴人到庭時又請求變更檢察官起訴之上開法
    條，為刑法第二百六十六條及二百六十八條，然本院仍認檢察官之起訴法條為當
    ，故不為變更法條，附此明。次查，被告供賭客簽賭之方式，既未抽佣，賭客
    間亦無對賭，係被告與賭客對賭定輸贏，自無聚眾賭博及從中營利之行為，因而
    原審認被告所為，係犯刑法第二百六十六條第一項前段普通賭博罪及同法第二百
    六十八條前段、後段之意圖營利供給賭博場所罪、意圖營利聚眾賭博罪。其在該
    期六合彩開獎前之多次提供賭博場所，聚眾賭博及與賭徒對賭之行為，均係單一
    決意之接續實施，為接續犯；又其所犯三罪係基於一個賭博犯意之決定，達成其
    同一犯罪之各個舉動，屬法律概念上之一行為，自應依刑法第五十五條想像競合
    犯之規定，從較重之意圖營利聚眾賭博罪處斷。尚有未合，檢察官上訴意旨，執
    此指摘原審判決不當，顯有理由，自應由本院予以撤銷改判。爰審酌被告犯罪之
    動機、方法、手段、所生危害、經營期數、規模及犯罪後之態度等一切情狀，量
    處如主文第二項所示之刑，並諭知易科罰金、易服勞役之折算標準，以示懲儆。
    扣案之簽單二張及統計表一張係被告所有，供犯罪所用之物，業據被告供承在卷
    ，爰均依法併予宣告沒收。至於扣案之傳真機一台被告否認為供簽賭傳真之用，
    且扣案之簽單並無以傳真方式之簽賭，再參以被告係經營糖業批發，此傳真機應
    係被告供經營生意所用，此外復查無其他積極證據足認該傳真機係供簽賭六合彩
    所用之物，故不併予宣告沒收，附此敘明。
據上論斷，應依刑事訴訟法第三百六十九條第一項前段、第三百六十四條、第二百九
十九條第一項前段，刑法第二百六十七條、第四十一條、第四十二條第二項、第三十
八條第一項第二款、罰金罰鍰提高標準條例第一條前段、第二條，判決如主文。
本案經檢察官甲○○到庭執行職務。
中      華      民      國　九十一     年    十二     月     十 　　日
　　　　　　　　　　　　　　　　　臺灣高等法院臺中分院刑事第七庭
　　　　　　　　　　　　　　　　　　　　審判長法　官　林　榮　龍
　　　　　　　　　　　　　　　　　　　　　　　法　官  謝  說  容
　　　　　　　　　　　　　　　　　　　　　　　法　官  黃　日　隆
右正本證明與原本無異。
不得上訴。
　　　　　　　　　　　　　　　　　　　　　　　書記官  陳　美　利
中      華      民      國　    九十一     年    十二     月    十一　　日
                                                                        Ｉ
附表：
┌────┬──────────┬───────────────────┐
│賭博種類│賭    博    方    式│    賭        博        方        法  │
├────┼──────────┼───────────────────┤
│        │從１至號碼中，每簽│核對香港政府所發行六合彩卷六組中獎號碼│
│港號二星│選二個二位數號碼為一│中，有二組相同者為準，凡簽選中者組頭賠│
│        │支，須繳賭資一００元│付賭資五十二倍之彩金，不中者則由組頭贏│
│        │。                  │得。                                  │
├────┼──────────┼───────────────────┤
│        │從１至號碼中，每簽│核對香港政府所發行六合彩卷六組中獎號碼│
│港號三星│選三個二位數為一支，│中，有三組相同者為準，凡簽選中者組頭賠│
│        │須繳賭資一００元。  │付賭資五百二十倍之彩金，不中者則由組頭│
│        │                    │贏得。                                │
├────┼──────────┼───────────────────┤
│        │從００至99號碼中，每│核對香港政府所發行六合彩卷六組中獎號碼│
│台號直行│簽選一個二位數號碼為│中，個位數重組合成之五組號碼中有相同者│
│        │一支，須繳賭資一００│組頭賠付賭資九至二十八倍不等之彩金，不│
│        │元。                │中者賭資由組頭贏得。                  │
├────┼──────────┼───────────────────┤
│        │從０００至９９９號碼│核對香港政府所發行六合彩卷六組二位數之│
│        │中，每簽選一個三位數│第三、四、五組之號碼個位數重組而成之三│
│台號特三│號碼為一支，須繳賭資│位數號碼，凡簽選之三位數號碼與上述相同│
│        │一００元。          │由組頭賠付賭資二百至三百五十倍不等之彩│
│        │                    │金，不中者賭資由組頭贏得。            │
├────┼──────────┼───────────────────┤
│        │從１至號碼中，每簽│核對香港政府所發行六合彩卷六組中獎號碼│
│港號四星│選四個二位數為一支，│中，有四組相同者為準，凡簽選中者組頭賠│
│        │須繳賭資一００元。  │付賭資六千五百倍之彩金，不中者則由組頭│
│        │                    │贏得。                                │
└────┴──────────┴───────────────────┘
                                　　　　　　　　　　　　　　　　　　Ｉ
